臺灣高等法院刑事裁定
110年度毒抗字第1111號
抗  告  人  
即  被  告  林嘉雄



                    （現於法務部○○○○○○○○○○○執行中）
上列抗告人即被告因違反毒品危害防制條例案件，不服臺灣新北
地方法院中華民國110年6月24日所為裁定（110年度毒聲字第149
6號），提起抗告，本院裁定如下：
    主  文
抗告駁回。
    理  由
一、原裁定意旨略以：抗告人即被告甲○○基於施用第二級毒品之
    犯意，於民國110年3月17日22時15分為警採尿前96小時內某
    時許，在不詳地點，以不詳方式，施用甲基安非他命1次。
    爰依毒品危害防制條例第20條第1項、第3項，觀察勒戒處分
    執行條例第3條第1項規定，裁定送勒戒處所觀察、勒戒。
二、抗告意旨略以：被告對於原裁定所稱「不詳地點」、「不詳
    方式」有爭議，請求重新調查。
三、按犯第10條之罪者，檢察官應聲請法院裁定，或少年法院（
    地方法院少年法庭）應先裁定，令被告或少年入勒戒處所觀
    察、勒戒，其期間不得逾2月。依前項規定為觀察、勒戒或
    強制戒治執行完畢釋放後，3年後再犯第10條之罪者，適用
    前二項之規定，毒品危害防制條例第20條第1項、第3項定有
    明文。
四、經查：
  ㈠被告於警詢時否認有何施用第二級毒品犯行，惟被告於110年
    3月17日22時15分許為警採集之尿液，經以酵素免疫分析法
    檢驗，及氣相層析質譜儀法確認檢驗結果，呈安非他命、甲
    基安非他命陽性反應，有勘察採證同意書、新北市政府警察
    局受採集尿液檢體人姓名及檢體編號對照表、台灣檢驗科技
    股份有限公司110年4月6日濫用藥物檢驗報告（檢體編號：H
    0000000號）附卷可資佐證（臺灣新北地方檢察署110年度毒
    偵字第3895號偵查卷宗【下稱偵卷】第11至13頁）。而目前
    常用檢驗尿液中是否含毒品反應之方法，有免疫分析法及氣
    相層析法兩類，尿液初步檢驗係採用免疫分析法，由於該分
    析法對結構類似之成分，亦可能產生反應，故初步檢驗呈陽
    性反應者，需再採用另一種不同分析原理之檢驗方法即氣相
    層析法進行確認，而經行政院衛生福利部認可之濫用藥物尿
    液檢驗機構採用上開方法進行確認者，均不致發生偽陽性反
    應；又甲基安非他命經口服投與後約70％於24小時內自尿中
    排出，約90％於96小時內自尿中排出，且由於甲基安非他命
    成分之檢出與其投與方式、投與量、個人體質、採尿時間與
    檢測儀器之精密度等諸多因素有關，因此僅憑尿液中呈甲基
    安非他命陽性反應，並無法確實推算吸食時間距採集時間之
    長短，惟依上述資料推斷，最長不會超過4 日，為本院辦理
    施用毒品案件職務上已知。本件被告為警採集之尿液檢體，
    經以氣相層析質譜儀法確認檢驗結果，呈安非他命、甲基安
    非他命陽性反應，其安非他命濃度達5465ng/ml（閾值500ng
    /ml），甲基安非他命濃度達39402ng/ml（閾值500ng/ml）
    ，自可排除偽陽性之可能。從而，被告於110年3月17日22時
    15分為警採尿前96小時內某時（除為警查獲後人身受拘束期
    間），施用第二級毒品甲基安非他命1 次之犯行，洵堪認定
    。
　㈡被告前因施用毒品，經臺灣新北地方法院以98年度毒聲字第8
    42號裁定送勒戒處所觀察、勒戒後，因無繼續施用毒品之傾
    向，於99年3月12日釋放出所，經臺灣新北地方檢察署檢察
    官以99年度毒偵緝字第45號為不起訴處分確定，有本院被告
    前案紀錄表在卷足稽。被告本案施用第二級毒品犯行，距其
    最近一次觀察、勒戒執行完畢之99年3月12日，已逾3 年，
    符合毒品危害防制條例第20條第3項「3年後再犯」之規定，
    自應將被告被告送勒戒處所觀察、勒戒。
  ㈢再者，被告前已有多次施用毒品經論罪科刑之執行紀錄，於
    本案復係因毒品案件為警通緝到案而查獲，且於警詢時否認
    施用毒品犯行，未見正視己非，難期能以機構外處遇方式戒
    絕毒癮。從而，原審據檢察官之聲請，依毒品危害防制條例
    第20條第1 項、第3項，觀察勒戒處分執行條例第3條第1項
    規定，裁定被告送勒戒處所觀察、勒戒，核無違誤。
五、綜上，抗告意旨所指，尚乏所據。本件抗告為無理由，應予
    駁回。爰依刑事訴訟法第412條，裁定如主文。
中　　華　　民　　國　　110 　年　　7 　　月　　30　　日
                  刑事第三庭    審判長法　官  張惠立   
                                      法　官  劉兆菊  
                                      法　官  廖怡貞
以上正本證明與原本無異。
不得再抗告
                                      書記官  劉芷含
中　　華　　民　　國　　110 　年　　7 　　月　　30　　日